臺灣臺東地方法院刑事判決　　　　　　　 96年度訴字第201號
公　訴　人　臺灣臺東地方法院檢察署檢察官
被　　　告　丁○○
指定辯護人　本院公設辯護人甲○○
上列被告因強盜等案件，經檢察官提起公訴（96年度偵字第1274
號），本院判決如下：
    主  文
丁○○竊盜，處有期徒刑肆月，未扣案如附表編號壹所示之物沒
收之；又共同竊盜，處有期徒刑肆月；又行使變造車牌，足以生
損害於公眾及他人，處有期徒刑參月，扣案如附表編號貳所示之
物沒收之；又竊盜，處有期徒刑參月，未扣案如附表編號壹所示
之物沒收之；又意圖為自己不法之所有，攜帶兇器，以強暴至使
不能抗拒，而使他人交付其物，處有期徒刑柒年，褫奪公權肆年
，扣案如附表編號參所示之物沒收之；又意圖為自己不法之所有
，攜帶兇器，以脅迫至使不能抗拒，而使他人交付其物，處有期
徒刑柒年，褫奪公權肆年，扣案如附表編號參所示之物沒收之；
應執行有期徒刑壹拾貳年，褫奪公權肆年，如附表所示之物均沒
收。
    事  實
一、丁○○於民國96年5 月3日凌晨2時許，在臺東縣臺東市○○
    路101巷598號臺東火車站附近，意圖為自己不法之所有，以
    其所有之自備機車鑰匙1 支，啟動停放該處之姓名年籍不詳
    之人所有、廠牌為三陽迪奧、顏色為銀色之輕機車電門後竊
    取之。
二、丁○○又與黃則熏（另聲請簡易判決處決處刑）基於意圖為
    自己不法所有之犯意聯絡，於96年5 月3日凌晨3時許，在臺
    東火車站附近，見戊○○一時疏忽，未將車牌號碼LIG-833
    號重機車鑰匙取下之際，竟擅自共同發動上開重機車之電門
    而竊取之。
三、丁○○為籌措其女友何秀惠與丈夫離婚資金新臺幣（下同）
    100 萬元，竟先後下列之犯行：
（一）於96年5月4日下午某時許，在臺東縣卑南鄉○○村○○路
      612號特新加油站內，先以黑色奇異筆將上開車牌號碼LIG
      -833號塗改為LIG-883號，再以黑色膠帶黏貼而變造之。
（二）復意圖為自己不法之所有，於96年5月5日凌晨0 時許，前
      往臺東火車站附近，以其所有之上開自備機車鑰匙，啟動
      停放該處之丙○○所有、車牌號碼MM2-051 號重機車電門
      後竊取之。
（三）於同日凌晨某時許，在不詳地點，將上開變造之車牌1 面
      ，以無痕膠帶黏貼於MM2-051 號車牌上而行使之，足以生
      損害於監理機關對車輛管理之正確性及LIG-883 號之車主
      。
（四）於96年5月5日凌晨3 時20分許，丁○○竟基於意圖為自己
      不法所有之強盜犯意，戴上安全帽、手套，並攜帶其所有
      土黃色不織布袋1 只及客觀上足對人之生命、身體、安全
      構成威脅，具有危險性之管刀1 把，騎用上開懸掛變造車
      牌之重機車，前往位於臺東縣臺東市○○路○段2號統一超
      商，丁○○進入上開商店後，即對正在清洗關東煮機器之
      店員己○○高喊「搶劫」，並將上開管刀之刀尖朝向己○○，刀尖並僅距離己○○約30、40公分，以此強暴方法，
      至使己○○不能抗拒，嗣丁○○並將己○○押往櫃檯，由
      己○○打開收銀機，並取出其內現金4000餘元放入上開不
      織布袋內。丁○○得手後騎乘上開機車逃逸。
（五）於96年5月5日凌晨4 時20分許，丁○○又基於意圖為自己
      不法所有之強盜犯意，頭戴安全帽、手套，並攜帶上開客
      觀上足對人之生命、身體、安全構成威脅，具有危險性之
      管刀1把及不織布袋1 只，進入臺東縣臺東市○○○路389
      號統一超商內，持上開管刀指向正在櫃檯清點點數卡之店
      員庚○○，刀尖並僅距離庚○○數十公分，再指向收銀機
      ，喝令庚○○將收銀機內之現金取出，以此脅迫方式，至
      使庚○○不能抗拒，而打開前開收銀機，取出其內現金80
      00餘元放入上開不織布袋內。丁○○得手後騎乘上開懸掛
      變造車牌之機車逃逸。
二、案經臺東縣警察局臺東分局報請臺灣臺東地方法院檢察署檢
    察官偵查起訴。
    理  由
一、證據能力方面：
    按被告以外之人於審判外之陳述，雖不符刑事訴訟法第159
    條之1至之4之規定，而經當事人於審判程序同意作為證據，
    法院審酌該言詞陳述或書面陳述作成時之情況，認為適當者
    ，亦得為證據；當事人、代理人或辯護人於法院調查證據時
    ，知有第159條第1項不得為證據之情形，而未於言詞辯論終
    結前聲明異議者，視為有前項之同意，刑事訴訟法第159 條
    之5 定有明文。查本案檢察官所舉之證據，被告丁○○及辯
    護人於本院準備程序中均表示沒有意見，且迄於言詞辯論終
    結前，亦未就本院所調查之證據資料主張有刑事訴訟法第15
    9條第1項不得為證據之情形，本院審酌該證據作成之情況，
    認均無不適當情事，依刑事訴訟法第159條之5第2 項之規定
    ，均有證據能力，合先敘明。
二、認定犯罪事實所憑之證據及理由：
（一）被告丁○○於警詢、偵查及本院審理中對上開犯行均坦承
      不諱。
（二）證人即被害人戊○○、丙○○於警詢中之證詞。
（三）證人即被害人己○○、庚○○於警詢及本院審理中之證詞
      。
（四）證人黃則薰、黃凱倫、少年蘇○軒、蘇○承、賴○廷於警
      詢中之證詞。
（五）臺東縣警察局車輛尋獲電腦輸入單2 紙、贓物認領保管單
      1紙、相片69幀，及扣案之管刀1把與黑色膠帶1 捲在卷可
      稽。
（六）由上述各節參互佐證，被告上開自白，核與事實相符，應
      堪採信。又被告雖於本院審理中辯稱：強盜之目的，並非
      為籌措其女友離婚資金，而是要賠償其之前車禍造成他人
      車輛損壞之費用云云，然被告業已於警詢及偵查中供承：
      係因其女友離婚，丈夫要求100 萬元，才會犯下上開犯行
      等語綦詳，核與證人黃凱倫、少年蘇○承、賴○廷所證稱
      之被告強盜動機均相符，足認被告上開所辯，並非可採。
      本件事證明確，被告犯行堪以認定，應依法論科。
三、論罪科刑之理由：
（一）按汽車牌照包括號牌及行車執照，為行車之許可憑證，由
      汽車所有人向公路監理機關申請登記，檢驗合格後發給之
      ，道路交通安全規則第8 條定有明文。查汽車車牌照為公
      路監理機關發給，固具公文書之性質，惟依上開法條之規
      定，汽車牌照僅為行車之許可憑證，自屬刑法第212 條所
      列之特許證之一種（最高法院63年度臺上字第1550號判例
      參照）。次按所謂兇器，其種類並無限制，凡客觀上足以
      對人之生命、身體、安全構成威脅，具危險性之物品均屬
      之。次查被告對被害人己○○施強暴及被害人庚○○施脅
      迫所用之前揭管刀1 把，乃金屬製品，甚為堅硬、銳利，
      依客觀上一般具有健全生活經驗之人觀察，自足以對人之
      生命、身體、安全構成威脅，具有危險性，自屬兇器無疑
      。是核被告犯罪事實一、二、及三、（二）所為，均係犯
      同法第320條第1項之竊盜罪；犯罪事實三、（三）所為，
      係犯第216條、第212條之行使變造車牌罪：犯罪事實三、
      （四）、（五）所為，均係犯刑法第330條第1項之攜帶兇
      器強盜罪。被告變造車牌之低度行為，為行使之高度行為
      所吸收，不另論罪。
（二）被告與證人黃則熏就犯罪事實二之犯行，互有犯意聯絡及
      行為分擔，為共同正犯。
（三）被告所犯上開各罪間，犯意各別，罪名互異，應分論併罰
      。
（四）爰審酌被告正值年輕力壯，不思依循正軌賺取財物，竟因
      籌措女友離婚費用，竊取他人之財物供己犯罪所用，並利
      用夜深人靜之際，持刀侵入店家強盜財物，業已嚴重破壞
      社會治安，危及商家人身安全及侵害其財產權益至鉅，其
      惡行自屬非輕，當應受有相當程度之刑事非難；惟另考量
      被告於偵審程序中均坦承犯行，犯後態度良好，足徵已知
      悔悟，且已與被害人丙○○達成和解，賠償被害人丙○○
      損失，有收據1 紙在卷可考等一切情狀，爰分別量處如主
      文所示之刑，並定其執行刑，另參酌被告犯攜帶兇器強盜
      罪之性質，認有剝奪公權之必要，並就加重強盜部分分別
      諭知褫奪公權如主文所示，並依刑法第51條第8 款僅就其
      中最長期間執行之。
（五）至於被告持以犯前開犯罪事實一及三、（一）所用之自備
      鑰匙1 支，雖未扣案，然係被告所有之物，仍存放於被告
      家中等情，業據被告供承在卷；扣案之黑色膠帶1 捲及管
      刀1 把，均係被告所有，供犯罪所用之物，以上扣案物爰
      依刑法第38條第1項第2款之規定宣告沒收。另被告為前開
      加重強盜犯行時，頭戴之安全帽，非被告所有之物，而使
      用之手套及不織布袋雖均係其被告所有，然均業經被告丟
      棄，衡情應已滅失，上述之物，或與沒收之法定要件不符
      ，或為免將來執行困難，爰均不予宣告沒收，附此敘明。
四、適用之法條：
（一）刑事訴訟法第299條第1項前段。
（二）刑法第28條、第212條、第216條、第320條第1 項、第330
      條第1項、第51條第5款、第8款、第37條第2項、第38條第
      1項第2款。
本案經檢察官乙○○到庭執行職務。
中　　華　　民　　國　　96　　年　　8 　　月　　28　　日
                  刑事第四庭    審判長法  官  黃建都
                                      法  官  黃珮茹
                                      法  官  陳君鳳
以上正本證明與原本無異。
如不服本判決應於收受本判決後10日內向本院提出上訴書狀，其
未敘述上訴理由者，並得於提起上訴後20日內向本院補提理由書
狀（均須按他造當事人之人數附繕本）「切勿逕送上級法院」。
                                      書記官  洪月甚
中　　華　　民　　國　　96　　年　　9　  　月　  4  　日
附表：
編號壹、未扣案之鑰匙1支。
編號貳、扣案之黑色膠帶1捲。
編號參、扣案之管刀1把。
附錄所犯法條：
刑法第212條
偽造、變造護照、旅券、免許證、特許證及關於品行、能力服務
或其他相類之證書、介紹書，足以生損害於公眾或他人者，處 1
年以下有期徒刑、拘役或3百元以下罰金。
刑法第216條
行使第210條至第215條之文書者，依偽造、變造文書或登載不實
事項或使登載不實事項之規定處斷。
刑法第320條
意圖為自己或第三人不法之所有，而竊取他人之動產者，為竊盜
罪，處5年以下有期徒刑、拘役或5百元以下罰金。
意圖為自己或第三人不法之利益，而竊佔他人之不動產者，依前
項之規定處斷。
前2項之未遂犯罰之。
刑法第330條
犯強盜罪而有第321條第1項各款情形之一者，處7 年以上有期徒
刑。
前項之未遂犯罰之。
刑法第321條
犯竊盜罪而有左列情形之一者，處6月以上、5年以下有期徒刑：
一  於夜間侵入住宅或有人居住之建築物、船艦或隱匿其內而犯
    之者。
二  毀越門扇、牆垣或其他安全設備而犯之者。
三  攜帶兇器而犯之者。
四  結夥三人以上而犯之者。
五  乘火災、水災或其他災害之際而犯之者。
六  在車站或埠頭而犯之者。
前項之未遂犯罰之。
